【裁判字號】    97,易,366
【裁判日期】    970530
【裁判案由】    竊盜
【裁判全文】
臺灣雲林地方法院刑事判決               97年度易字第366號
公  訴  人  臺灣雲林地方法院檢察署檢察官
被      告  乙○○
                    國民
上列被告因竊盜案件，經檢察官提起公訴（97年度偵字第1979號
），於本院準備程序進行中，被告就被訴事實為有罪之陳述，經
合議庭裁定由法官一人獨任進行簡式審判程序，判決如下：
    主  文
乙○○竊盜，處有期徒刑貳月；又攜帶兇器竊盜，處有期徒刑陸
月，扣案鐵棒拾壹支沒收之。應執行有期徒刑柒月，緩刑貳年，
扣案鐵棒拾壹支沒收之。
    犯罪事實及證據名稱
一、犯罪事實：
    乙○○因收入不足花用，遂基於意圖為自己不法所有之犯意
    ，於民國97年04月11日晚間09時30分許，駕駛車號CH-9303
    號自用小客車，至雲林縣古坑鄉草嶺村外湖公墓附近工寮，
    徒手竊取甲○○所有，擺放在工寮外之櫸木茶盤1 只，價值
    約新臺幣（下同）3,000 元，得手後據為己有，放置於所駕
    駛上開自用小客車上。又另行起意，攜放置於上開自用小客
    車上，客觀上足對人身安全產生危害之鐵剪1 支及鐵棒11支
    ，於同日晚間10時許，至該公墓附近產業道路，以鐵棒插入
    電線桿上之腳踏釘孔，攀爬上電線桿後，持鐵剪剪斷臺灣電
    力股份有限公司所有電纜線2 綑，重約57公斤，價值約1,25
    4 元，得手後據為己有。嗣為蔡文良發覺犯行，報警處理，
    為警當場查獲，並扣得鐵棒11支，而悉上情。
二、程序部分：
    本件被告乙○○所犯為死刑、無期徒刑、最輕本刑為3 年以
    上有期徒刑以外之罪，被告於準備程序中均就被訴事實為有
    罪之陳述，經法官告知簡式審判程序之旨，並聽取公訴人、
    被告之意見後，合議庭認為適宜，依刑事訴訟法第273 條之
    1 第1 項規定，裁定進行簡式審判程序。又刑事訴訟法第15
    9 條第1 項規定：被告以外之人於審判外之言詞或書面陳述
    ，除法律有規定者外，不得作為證據。惟同條第2 項例外規
    定：法院以簡式審判程序，不適用之。故本件不適用傳聞排
    除法則有關限制證據能力之相關規定。並得依同法第310 條
    之2 之準用同法第454 條之規定製作略式判決書，僅需記載
    犯罪事實、證據名稱及應適用之法條，並得以簡略方式為之
    。
三、證據名稱：
(一)、被害人甲○○之警詢筆錄。
(二)、證人蔡福健之警詢筆錄。
(三)、贓物認領保管單2紙。
(四)、車籍查詢基本資料詳細畫面。
(五)、現場照片14張。
(六)、扣案鐵棒11支。
(七)、被告於警詢、偵訊及本院審理時之自白。
(八)、被告自白與上述積極證據相符，顯屬真實。本件事證明確，
    被告犯行洵堪認定，自應依法論科。
四、論罪科刑之理由：
(一)、按刑法第321 條第1 項第3 款之攜帶兇器竊盜罪，其所稱「
    兇器」，其種類並無限制，凡客觀上足對人之生命、身體、
    安全構成威脅，具有危險性之兇器均屬之，且祇須行竊時攜
    帶此種具有危險性之兇器為已足，並不以攜帶之初有行兇之
    意圖為必要（最高法院79年臺上字第5253號判例要旨參照）
    ；又刑法第321 條第1 項第2 款所謂「其他安全設備」，係
    指除門扇牆垣以外，依通常觀念足認為防盜之一切設備而言
    （78臺上字第4418號判決）。查被告竊取臺灣電力股份有限
    公司電纜線犯行時，所攜帶之鐵剪，刀刃為金屬材質，質地
    堅硬，長度為45公分；所攜帶鐵棒11支，亦均為金屬材質，
    質地堅硬，是被告竊取臺灣電力股份有限公司電纜線犯行所
    攜帶之工具，客觀上足對人之生命、身體、安全造成危險，
    為可供兇器使用之物。
(二)、核被告徒手竊取被害人甲○○所有櫸木茶盤之行為，所為係
    犯刑法第320 條第1 項竊盜罪；又被告持鐵剪竊取臺灣電力
    股份有限公司電纜線之行為，所為係犯刑法第321 條第1 項
    第3 款攜帶兇器竊盜罪。
(三)、被告於本院審理時供稱：「（本件是先偷櫸木茶盤時有無打
    算偷電線？）我是先看到櫸木茶盤以後，竊取櫸木茶盤，才
    又想偷電線。」可見被告犯上開二罪，係基於各別犯意，應
    予分論併罰。
(四)、本院審酌，被告前有賭博、過失致死、過失傷害等犯罪前科
    ，素行並非良好，被告年輕力壯，就業並無困難，竟因喜愛
    被害人甲○○之櫸木茶盤，即下手竊取，意欲留為己用，又
    因入不敷出，缺錢花用，而竊盜電攬線，顯見被告盡想不勞
    而獲，品行亦有不端，惟被告坦承犯行，犯後態度良好，所
    竊取之茶盤、電纜線，為警查獲後，已經被害人領回，犯罪
    所生實際損害不大，被害人甲○○當庭表示願意原諒被告，
    被告亦當庭向被害人甲○○道歉，被告對於被害人臺灣電力
    股份有限公司之損害亦已賠償，雙方並已和解，暨被告為國
    中畢業，教育程度不高，智識淺薄，思慮不周，擔任工廠收
    貨人員，每月薪資約20,000元，有正當工作及收入，未婚，
    並無子女及其他一切情狀，分別量處如主文所示之刑，並定
    其應執行之刑。
(五)、被告未曾因故意犯罪受有期徒刑以上刑之宣告，有臺灣高等
    法院被告前案紀錄表在卷可稽，而被害人甲○○已當庭表示
    願意原諒被告，同意給予被告緩刑，被告亦與被害人臺灣電
    力股份有限公司達成和解，並當庭支付被害人臺灣電力股份
    有限公司6,112 元，以賠償臺灣電力股份有限公司所受損害
    ，可見被告犯罪後已知錯，深自反省悔悟，另被告於本件竊
    盜犯行前，並無竊盜前科，顯見被告並非習於竊盜，有竊盜
    慣行之人，此次竊盜應是經濟困窘，一時失慮而犯之，本院
    認其經此教訓後，當益知警惕，信無再犯之虞，因認其所宣
    告之刑，以暫不執行為適當，併予宣告緩刑2 年，以勵自新
    。
(六)、扣案鐵棒11支，係供被告犯竊取電纜線犯行所用之物，且為
    被告所有，業據被告供述在卷，爰依刑法第38條第1 項第2
    款宣告沒收。至供被告用以剪斷電纜線之鐵剪1 支，雖為被
    告所有，然已遺失，業據被告供述明確，且無證據證明現尚
    存在，爰不予宣告沒收。
五、應適用之法律：
(一)、刑事訴訟法第273 條之1 第1 項、第299 條第1 項前段、第
    310 條之2 、第454 條。
(二)、刑法第320 條第1 項、第321 條第第1 項第3 款、第51條第
    5款、第74條第1項第1款、第38條第1 項第2 款。
本案經檢察官江柏青到庭執行職務。
中    華    民    國    97    年    5     月    30    日
                  刑事第六庭    法  官  李秋瑩
以上正本證明與原本無異。
如不服本判決，應於判決送達後10日內向本院提出上訴狀（須附
繕本）。
                                書記官  邱明通
中    華    民    國    97    年    5     月    30    日
附錄本案論罪科刑法條全文：
中華民國刑法第320條
意圖為自己或第三人不法之所有，而竊取他人之動產者，為竊盜
罪，處5 年以下有期徒刑、拘役或5 百元以下罰金。
意圖為自己或第三人不法之利益，而竊佔他人之不動產者，依前
項之規定處斷。
前二項之未遂犯罰之。
中華民國刑法第321條
犯竊盜罪而有左列情形之一者，處 6 月以上、 5 年以下有期徒
刑：
一  於夜間侵入住宅或有人居住之建築物、船艦或隱匿其內而犯
    之者。
二  毀越門扇、牆垣或其他安全設備而犯之者。
三  攜帶兇器而犯之者。
四  結夥三人以上而犯之者。
五  乘火災、水災或其他災害之際而犯之者。
六  在車站或埠頭而犯之者。
前項之未遂犯罰之。


司法院資訊處製作；財團法人民間司法改革基金會備份。
